臺灣臺南地方法院家事裁定　　　　　　 95年度財管字第124號
聲　請　人　台南市農會
法定代理人　乙　○　○
代　理　人　謝　宗　男
前聲請人聲請選任被繼承人甲○之遺產管理人事件，本院裁定如
下：
    主      文
選任吳淑真為被繼承人甲○之遺產管理人。
程序費用由被繼承人甲○之遺產負擔。
    理      由
一、按繼承開始時，繼承人之有無不明者，由親屬會議於一個月
    內選定遺產管理人，並將繼承開始及選定遺產管理人之事由
    ，向法院報明；無親屬會議或親屬會議未於前條所定期限內
    選定遺產管理人者，利害關係人或檢察官，得聲請法院選任
    遺產管理人，並由法院依前項規定為公示催告；公示催告期
    限屆滿，無繼承人承認繼承時，其遺產於清償債權，並交付
    遺贈物後，如有剩餘，歸屬國庫；非公用國有財產以財政部
    國有財產局為管理機關， 民法第1177條、第1178條第2項、
    第1185條、國有財產法第12條分別定有明文。
二、聲請意旨略以：
（一）被繼承人甲○ （女，民國○○年○月○○日生，身份證統一編
      號：Ｚ000000000號，民國95年6月8日死亡，生前最後處所
      ：台南市○○區○○里○○街121巷93號）於民國87年9月
      30日向聲請人借款新台幣280萬元整， 蒙鈞院核發債權憑
      證證明書在案，詎料被繼承人於95年6月8日因故死亡，依
      民法第1147條之規定，繼承即已開始，遺有坐落於台南市
      安南區○○段不動產共兩筆，惟因被繼承人之繼承人已全
      體聲請拋棄繼承，以致債權人之債權一直無法行使。
（二）又因被繼承人甲○之各順位繼承人均依法聲請拋棄繼承，
      但相對人吳淑真既是繼承人亦為連帶保證人，本應負償還
      債務之責，如選定其擔任遺產管理人，對將來執行職務及
      債權人行使債權應更有保障。
（三）綜上所述，為確保債權人之權益，爰狀請鈞院准予裁定指
      財政部國有財產局台灣南區辦事處台南分處或吳淑貞為遺
      產管理人，以資管理俾保權益等語。
三、聲請人主張之上開事實，業據提出91年度執湘字 第23070號
    債權憑證影本1份、95南院慧家雅繼字第1251號影本1份、除
    戶謄本影本1份、附表（土地坐落）1份、 土地繼承謄本1份
    、地籍圖1份、繼承系統表1份、民事委任狀1份、借據影本1
    份、他項權利證明書影本1份、抵押權設定契約書影本1份、
    89年度促字第41808號支付命令及確定影本各1份為證，經本
    院依職權調取本院95年度繼字第1251號、91年度執字第2307
    0號卷宗審閱屬實，聲請人主張堪信為真實； 查被繼承人甲
    ○之繼承人均已聲明拋棄繼承權，又未準用民法第1177條規
    定選定遺產管理人，而聲請人為被繼承人之債權人，故聲請
    人以利害關係人聲請選任被繼承人之遺產管理人，核與上開
    規定並無不合，應予准許。
四、又查，本件被繼承人甲○生前向聲請人借款 新台幣280萬元
    時，其繼承人吳淑真即被繼承人甲○之次女（女，民國○○年
    ○月○○日生， 身分證統一編號：Ｚ000000000號，住台南市○
    ○區○○里○○街121巷93號） 為連帶債務人，此有聲請人
    提出之借據影本在卷足憑。徵之選定遺產管理人，除慮及管
    理遺產之公平性外，亦需考量其適切性，亦即應以對被繼承
    人之遺產、遺債情形瞭解較深者優先選任為宜。本院認為繼
    承人吳淑真雖已拋棄繼承，然其既為被繼承人甲○之繼承人
    ，對於被繼承人甲○生前之財產及債權債務關係，應較他人
    知詳，且其係上開債務之連帶債務人，定能對甲○之遺產盡
    善良管理人之責。從而，本院認選任被繼承人之繼承人吳淑
    真為被繼承人甲○之遺產管理人較為適當，故未准許聲請人
    所為選任財政部國有財產局台灣南區辦事處台南分處為被繼
    承人甲○之遺產管理人之聲請，並選任被繼承人之次女吳淑
    真為被繼承人甲○之遺產管理人如主文所示。
五、依非訟事件法第21條第2項、 民事訴訟法第78條，裁定如主
    文。
中　　華　　民　　國　　96　　年　　2 　　月　　15　　日
                        家事法庭  法  官  王 獻 楠
上為正本係照原本作成。
如不服本裁定，應於裁定送達後10日內向本院提出抗告狀（附具
繕本），並應繳納抗告費新台幣1000元。
中　　華　　民　　國　　96　　年　　2 　　月　　15　　日
                                  書記官  黃 心 怡
